臺灣士林地方法院民事裁定　九十一年度家聲字第三三號
　　聲　請　人　甲○○
　　相　對　人　朱雙琴
　　法定代理人　李福龍
右聲請人聲請裁定允許為禁治產人利益處分不動產事件，本院裁定如左：
    主      文
禁治產人朱雙琴因繼承被繼承人李素珍之遺產分割事宜，准依附表所示之中華民國九
十一年九月廿五日遺產分割協議書內容處分。
聲請費用由聲請人負擔。
    理      由
一、聲請意旨略以：相對人即禁治產人朱雙琴為聲請人甲○○之妹，前經鈞院以八十
    七年度禁字第八七號宣告為禁治產人，再經鈞院九十年度監字第八七號選任李福
    龍為其監護人。相對人朱雙琴與聲請人之母李素珍於民國八十五年十二月七日死
    亡，身後遺有坐落台北縣新店市○○段二城小段一０三之一、一０三之二、一０
    四地號等三筆土地，應有部分各千分之十六及同小段一０三之十二地號土地應有
    部分五分之一，暨該四筆土地上建號五九八五號，門牌號碼為台北縣新店市○○
    路○段三五五巷十三號二樓建物及現金約新台幣（下同）六十萬元遺產。李素珍
    之全體繼承人（禁治產人朱雙琴由其監護人李福龍代為意思表示）於九十一年九
    月二十五日共同協議將前開不動產連同李素珍現金遺產辦理分割，協議由繼承人
    朱秀愛取得上開房地權利範圍全部並辦理繼承登記，日後處分所得平均分配予除
    朱雙琴外之他繼承人，另朱雙琴則繼承現金遺產四十萬元，朱賢忠、甲○○、朱
    秀連、朱秀青、朱秀美等人各繼承現金四萬元。為處分分害前述不動產遺產，依
    民法第一千一百零一條規定，監護人對於受監護人之不動產為處分時，應得親屬
    會議之允許。惟因李素珍及其繼承人乃早年走避戰亂之韓籍僑民，在台無其他親
    屬，且近年來其繼承人相繼返回僑居地韓國定居，致親屬會議人員不足無法召開
    ，爰聲請法院處理等語。
二、按監護人對於受監護人財產，非為受監護人之利益，不得使用或處分。為不動產
    為處分時，應得親屬會議之允許。民法第一千一百十三條第一項準用第一千一百
    零一條已有明定。又親屬會議不能召開或召開有困難時，依法應經親屬會議處理
    之事項，由有召集權人聲請法院處理之。民法第一千一百三十二條第二項亦有明
    文。經查，禁治產人朱雙琴因親屬均移居國外致召開親屬會議有困難等情，已據
    聲請人陳明在卷，而為處分禁治產人繼承之不動產等遺產，又須得親屬會議允許
    ，聲請人為共同繼承人，自得聲請本院處理之。
三、經查禁治產人朱雙琴繼承上述遺產，全體繼承人（禁治產人朱雙琴由其法定代理
    人李福龍代為意思表示）於九十一年九月二十五日訂立如附表一所示之遺產分割
    協議書，約定將上開李素珍所遺之前揭不動產分歸朱秀愛單獨取得，日後處分所
    得再不均分予朱雙琴以外之全體繼承人，現金部分則由朱雙琴取得四十萬元，另
    朱賢忠、甲○○、朱秀連、朱秀青、朱秀美等人則各繼承現金四萬元，而參諸本
    件遺產中不動產部分，其中建物九十年課稅現值為二十萬八千六百元，有台北縣
    稅捐稽徵處新店分處房屋（課稅）現值核計表影本可參（見本院九十一年度家聲
    字第一七號卷），又依聲請人所提出之土地登記簿謄本所登載之面積、權利範圍
    、依九十一年七月公告土地現值核算前開建物坐落之土地現值結果：(一)台北縣新
    店市○○段二城小段一０四地號現值為十七萬六千九百零四元；(二)台北縣新店市
    ○○段二城小段一０三之一地號現值為三萬一千二百元；(三)台北縣新店市○○段
    二城小段一０三之十一地號現值為一萬三千七百二十八元；(四)台北縣新店市○○
    段二城小段一０三之十二地號現值為三十萬八千一百元；則房地總現值合計為七
    十三萬八千五百三十二元，聲請人主張不動產全部市值約二百萬元，應堪採信，
    則以不動產市值及現金合計被繼承人遺產總值約為二百六十萬元，平均每一繼承
    人（共七名繼承人）應分得價值為卅七萬餘元，則依附表所示遺產分割協議書方
    式進行分割結果，禁治產人朱雙琴直接分得現金四十萬元，尚屬公允，且毋庸負
    擔日後不動產變賣之風險，是其監護人同意分割遺產協議所為處分行為並無不利
    於禁治產人，應予允許。
四、依非訟事件法第八條第一項，裁定如主文。
中　　　華　　　民　　　國　　  九十一　　年　　　十　　月　　 廿三　　 日
                                  臺灣士林地方法院家事法庭
~B法　　　官　詹朝傑
右為正本係照原本作成。
如對本裁定抗告須於裁定送達後十日內向本院提出抗告狀。
中　　　華　　　民　　　國　　　九十一　　年　　　十　　月　　 廿三 　　日
~B法院書記官　趙薇莉
